
```{r}
current_categ <- "Ideal"

```

# Análisis la categoría `r current_categ`

A continuación se muestra el análisis de la categoría `r current_categ` de la variable _corte_ de los diamantes.

## Tabla de medias

```{r}
diamonds %>% 
  filter(cut == current_categ) %>% 
  summarise(across(where(is.numeric), mean)) %>% 
  gather("Variable", "Media") %>% 
  kable
  
```

## Boxplot de interés

```{r}
diamonds %>% 
  filter(cut == current_categ) %>%
  ggplot +
  aes(x = color, y = price) +
  geom_boxplot()
  
```




```{r}
current_categ <- "Premium"

```

# Análisis la categoría `r current_categ`

A continuación se muestra el análisis de la categoría `r current_categ` de la variable _corte_ de los diamantes.

## Tabla de medias

```{r}
diamonds %>% 
  filter(cut == current_categ) %>% 
  summarise(across(where(is.numeric), mean)) %>% 
  gather("Variable", "Media") %>% 
  kable
  
```

## Boxplot de interés

```{r}
diamonds %>% 
  filter(cut == current_categ) %>%
  ggplot +
  aes(x = color, y = price) +
  geom_boxplot()
  
```




```{r}
current_categ <- "Good"

```

# Análisis la categoría `r current_categ`

A continuación se muestra el análisis de la categoría `r current_categ` de la variable _corte_ de los diamantes.

## Tabla de medias

```{r}
diamonds %>% 
  filter(cut == current_categ) %>% 
  summarise(across(where(is.numeric), mean)) %>% 
  gather("Variable", "Media") %>% 
  kable
  
```

## Boxplot de interés

```{r}
diamonds %>% 
  filter(cut == current_categ) %>%
  ggplot +
  aes(x = color, y = price) +
  geom_boxplot()
  
```




```{r}
current_categ <- "Very Good"

```

# Análisis la categoría `r current_categ`

A continuación se muestra el análisis de la categoría `r current_categ` de la variable _corte_ de los diamantes.

## Tabla de medias

```{r}
diamonds %>% 
  filter(cut == current_categ) %>% 
  summarise(across(where(is.numeric), mean)) %>% 
  gather("Variable", "Media") %>% 
  kable
  
```

## Boxplot de interés

```{r}
diamonds %>% 
  filter(cut == current_categ) %>%
  ggplot +
  aes(x = color, y = price) +
  geom_boxplot()
  
```




```{r}
current_categ <- "Fair"

```

# Análisis la categoría `r current_categ`

A continuación se muestra el análisis de la categoría `r current_categ` de la variable _corte_ de los diamantes.

## Tabla de medias

```{r}
diamonds %>% 
  filter(cut == current_categ) %>% 
  summarise(across(where(is.numeric), mean)) %>% 
  gather("Variable", "Media") %>% 
  kable
  
```

## Boxplot de interés

```{r}
diamonds %>% 
  filter(cut == current_categ) %>%
  ggplot +
  aes(x = color, y = price) +
  geom_boxplot()
  
```



